【裁判字號】    88,簡抗,11
【裁判日期】    890109
【裁判案由】    損害賠償
【裁判全文】
臺灣士林地方法院民事裁定  八十八年度簡抗字第十一號
    抗  告  人  乙○
    被抗告人    甲○○○
右當事人間請求損害賠償事件，抗告人對於民國八十八年七月三十日本院所為第一審
之裁定提起抗告，本院裁定如左：
    主      文
抗告駁回。
抗告費用由抗告人負擔。
    理      由
一、原裁定意旨略以：「按提起第二審上訴應於第一審判決送達後二十日之不變期間
    內為之，提起上訴如逾上訴期間者，原第一審法院應以裁定駁回之，民事訴訟法
    第四百四十條、第四百四十二條第一項定有明文。本件第一審判決於民國八十八
    年七月六日送達於上訴人（即抗告人），有卷附送達證書可稽，上訴期間自送達
    判決翌日起，並扣除在途期間，算至八十八年七月二十六日即已屆滿，而上訴人
    延至八十八年七月二十七日始行提起上訴，依上說明，自應予以駁回。」等語。
二、抗告意旨略以：「抗告人於八十八年七月七日下午始在信箱中發現第一審判決書
    ，該公文封上並無任何郵戳及日期，亦無掛號字樣，更未敲門或按門鈴要求蓋章
    收信，因此八十八年七月二十七日應是最後上訴期限日，原裁定以『上訴期間至
    八十八年七月二十六日即已屆滿』，駁回抗告人之上訴，於法不合。」等語。
三、按提起上訴，應於第一審判決送達後二十日之不變期間內為之，提起上訴，如逾
    上訴期間或係對於不得上訴之判決而上訴者，原第一審裁定應以裁定駁回之，民
    事訴訟法第四百四十條前段、第四百四十二條第一項分別定有明文。前開規定，
    對於簡易程序第一審裁判之上訴程序準用之，此為同法第四百三十六條之一所明
    定。經查，本件第一審裁判於八十八年七月六日上午十時十分許合法送達抗告人
    ，此由卷附送達證書內蓋有抗告人之印文以及送達人所註記之送達時間可證，抗
    告人空言主張並未有人要求其蓋章收信，其遲至同年七月七日始在信箱中發現第
    一審判決書等語，實無足採。又查，本件第一審判決既係於八十八年七月六日送
    達抗告人，且抗告人居住台灣台北地方法院所轄台北市萬華區，向本院為訴訟行
    為，依司法院訂定之法院訴訟當事人在途期間標準表，應不計在途期間，則按前
    揭條文規定，本件上訴期間應於同年七月二十六日屆滿，抗告人延至同年七月二
    十七日始提起上訴，已逾上訴之不變期間，從而，原法院駁回抗告人之上訴，實
    無不合，抗告意旨指摘原裁定不當，求予廢棄為無理由，應予駁回。
四、依民事訴訟法第四百三十六條之一第三項、第四百九十二條第一項、第九十五條
    、第七十八條，裁定如主文。
中      華      民      國    八十九    年      一      月      九      日
                                    臺灣士林地方法院民事第一庭
~B審判長法官  林恩山
~B法      官  洪慕芳
~B法      官  蔡文育
右為正本係照原本作成。
本裁定不得抗告。
中      華      民      國    八十九    年      一      月      十五    日
~B法院書記官  蔡慧娟


司法院資訊處製作；財團法人民間司法改革基金會備份。
